src-fst-morphology-affixes-derivations-inflections.lexc.md
* LEXICON flex-tvP_vaa2  

* LEXICON XTPX  

* LEXICON XTPX2  

* LEXICON XTuteX  

* LEXICON XTuteX2  

* LEXICON XTutePX  

* LEXICON XTutePX2  

* LEXICON flex-tv_nngit  

* LEXICON flex-tv_nngit2  

* LEXICON flex-tv_schwa  

* LEXICON flex-tv_schwa2  

* LEXICON XTPX_nngit  

* LEXICON XTPX_nngit2  

* LEXICON XTPX_schwa  

* LEXICON XTPX_schwa2  

Et særligt leksikon til tilhæng som RIANNGUAR+Der/vv

* LEXICON XTgujaaX  

* LEXICON XTgujaaX2  

* LEXICON tp_uden_derivativer  
| --- 
| --- 
| --- 
| --- 

* LEXICON tp  obs 20200623: fleksionsmorfemgrænse er %< og ikke %>
| --- 

| --- 
| --- 
| --- 
| --- 

* LEXICON tpV  obs 20200623: fleksionsmorfemgrænse er %< og ikke %> 
| --- 

| --- 
| --- 
| --- 
| --- 

* LEXICON tp_Gram/Ord  obs 20200623: fleksionsmorfemgrænse er %< og ikke %> Ny PL20220522 kun til ordenstal

| --- 
| --- 
| --- 
| --- 

* LEXICON Z1+tZ   !PL20210519 retableret og stammer fjernet fra GEMS

* LEXICON tp_possessum3   Til "stammer" som inuup-normu

* LEXICON nuliaq  
| --- 
| --- 
| --- 
| --- 

* LEXICON tp_speciel  specialitet for at haandtere diatese ved NIQ=SSAQ
| --- 
| --- 
| --- 
| --- 

* LEXICON Z1eZ  
| --- 

* LEXICON Z1tipeZ  

* LEXICON Z1nnguaqZ  
| --- 

* LEXICON Z1nnguaqSZ  
| --- 

* LEXICON tpP  

* LEXICON tip  kuulti
| --- 
| --- 
| --- 

* LEXICON tiqp  qimmeq
| --- 
| --- 
| --- 

* LEXICON tpt  

* LEXICON tptP  

* LEXICON Z1iZ  taggit

* LEXICON ZsikZ  170306 til ikusik og kiasik

* LEXICON ZsukZ  170306 til pukusuk

* LEXICON Z1+le_UdenPossessumZ  

* LEXICON tup-uuk  nuuk, kuuk
| --- 
| --- 
| --- 
| ---
| ---  
| ---
| ---
| --- 
| --- 

* LEXICON tup-  
| --- 
| --- 
| ---
| ---  
| ---
| ---  
| --- 
| --- 

* LEXICON tup-2  
| --- 
| --- 
| --- 
| ---
| --- 
| ---
| --- 
| --- 
| --- 

* LEXICON GIIT  
| --- 
| --- 
| ---
| --- 
| ---
| --- 
| --- 
| --- 

* LEXICON Z2aqZ  
| --- 

* LEXICON UGALUAQ  

* LEXICON GEGALUAQ  
| --- 

* LEXICON Z2+lZ  

* LEXICON tup  
| --- 
| --- 
| ---
| --- 
| ---
| --- 
| --- 
| --- 

* LEXICON tup_speciel  Kun til brug for NIQ som passiv ved transitive stammer
| --- 
| --- 
| ---
| --- 
| ---
| --- 
| --- 
| --- 

* LEXICON tup_k  
| --- 
| --- 
| --- 
| --- 
| --- 
| ---
| --- 
| ---
| --- 
| ---
| --- 
| ---
| --- 
| --- 
| --- 
| --- 
| --- 

* LEXICON tup_k_reduceret  nalik og assik

| --- 
| --- 

* LEXICON Z2+rZ  
| --- 
| ---
| --- 
| ---
| --- 
| --- 
| --- 
| --- 

* LEXICON Z2veqZ  iliveq:ili

* LEXICON Z2i2Z  aleq, ateq

* LEXICON Z2tupeqZ  tupeq

* LEXICON Zappellativ_possessumZ   ulloqeqqa

* LEXICON LokVb  

* LEXICON LokAeq  

* LEXICON TrmVb  

* LEXICON AblVb  

* LEXICON InsVb  

* LEXICON AeqVb  

* LEXICON ViaVb  

* LEXICON PronViaVb  

* LEXICON part  

* LEXICON timepart  nyt leksikon til tidspartiker, der kan viderederiveres (ullumiummat)

* LEXICON oqq  

* LEXICON oqq_q   imaattoq

* LEXICON conj  

* LEXICON adv_m 

* LEXICON adv  

* LEXICON K_VOK  nyt leksion til enklitisk ARAQ og NNGUAQ efter verbal fleksion -vakkit

* LEXICON K_TUQ  nyt leksion til enklitisk TUQ for at undgå overgenerering

* LEXICON K_TUQ_plur  nyt leksion til enklitisk TUQ for at undgå overgenerering

* LEXICON Krestr  

* LEXICON K  

* LEXICON restricted_indholds-K  = klitika som kun bruges til pronomen, proprium og partikel.

* LEXICON indholds-K  20170601 livm tilføjet = mellem morfemer

* LEXICON K_plur  20170601 livm tilføjet = mellem morfemer

* LEXICON ZoqsZ  landsfoged

* LEXICON ZoqseZ  landslaege

* LEXICON ZoqsieZ  linolie

* LEXICON ZkkutZ  kkut og giit

* LEXICON Num1  

I Num2 til Num10 er flagging af NNGUR C-et pga. klokken

* LEXICON Num2  

* LEXICON Num3  

* LEXICON Num4  

* LEXICON Num6  

* LEXICON Num6lik  

* LEXICON Num10  

* LEXICON Numa  

* LEXICON Numu   PL20200421 nyt LEX til hunnoruju

* LEXICON Numi  

* LEXICON Nume  

* LEXICON NumC  loan numerals like fam

* LEXICON Numt  loan numerals ending in -t like foorut

* LEXICON Num2Ord  

* LEXICON Num3Ord  

* LEXICON Num6Ord  

* LEXICON Num10Ord  

* LEXICON Naal  

* LEXICON Naalsuf  livm 20171211 tilføjet pluralisbøjning

* LEXICON web  

* LEXICON Gaq  transitive stammer med a, u og schwa som stammevokal

* LEXICON iGaq  transitive r-stammer med i som stammevokal NY PL 20180416

* LEXICON GaqP  

* LEXICON iGaqP  transitive r-stammer med i som stammevokal NY PL 20230916

* LEXICON Taq  passivt nomen af transitive stammer på k

* LEXICON iTaq  passivt nomen af transitive stammer på k med vokal med strong i

* LEXICON TaqP  

* LEXICON kTaq  !PL20240426 Nyt LEX til k-stammer som NIRLUP med både gaq og taq 

* LEXICON Saq   passivt nomen af transitive stammer på vokal PL revision 20180409

* LEXICON iSaq  passivt nomen af transitive stammer på vokal med strong i 

* LEXICON SaqP  

* LEXICON Saq_schwa  gennemgangsleksikon for schwa-stammer uden derivativer

* LEXICON Saq_schwaP  gennemgangsleksikon for schwa-stammer uden derivativer - pluralis tantum

* LEXICON uteSaqP   passivt nomen af transitive stammer med UTE

* LEXICON nngisaq   passivt nomen af transitive stammer på NNGIT

* LEXICON nngisaqP   passivt nomen af transitive pluralis tantum stammer på NNGITLEXICON prae understreg

* LEXICON HTR_V_SAQ_nnip  20100630 vokalstammer som asavaa med HTR på NNIP (asannippoq, takunnippoq)

* LEXICON HTR_V_SAQ_si  20100630 vokalstammer som matuaa med HTR på SI (matusivoq)

* LEXICON HTR_V_SAQ_i  20171022 vokalstammer som pitsaalivaa med HTR på I (pitsaaliivoq)

* LEXICON HTR_V_SAQ_i_P  20171022 vokalstammer i pluralis med HTR på I (pitsaaliivoq)

* LEXICON HTR_V_SAQ_ller   (aavaa - aasaq - aallerpoq)

* LEXICON HTR_i_SAQ_nnip  20100630 vokalstammer på i med HTR på NNIP (nerivaa - nerisaq - nerinnippoq)

* LEXICON HTR_i_SAQ_si  20100630 vokalstammer på i med HTR på SI (tunivaa - tunisaq - tunisivoq)

* LEXICON HTR_UTE_SSAQ_ssi   201000929 gennemgangsleksikon for ute stammer.(kingornuppaa - kingornussivoq - kingornussaq)

* LEXICON HTR_UTE_SSAQ_tsi   20190309 ute-stammer på HTR=tsi som sioqquppaa

* LEXICON HTR_iUTE_SSAQ_ssi   201000929 gennemgangsleksikon for fusionerede ute stammer med assibilering.(pitsippaa, annippaa). Den morfologiske usikkerhed meget generel ved disse stammer, så såvel t-stammers struktur som ute-stammers ditto medtaget

* LEXICON HTR_schwa_SAQ_nnip   201000929 gennemgangsleksikon for schwa stammer.

* LEXICON HTR_schwa_SAQ_nnip_P   201000929 gennemgangsleksikon for schwa stammer.

* LEXICON HTR_schwa_SAQ_si   gennemgangsleksikon for schwa stammer. (ilisarsivoq)

* LEXICON HTR_C_TAQ_si   (dvs. konsonantstammer men ikke med *r* (kingornuppaa - kingornussivoq - kingornutaq)

* LEXICON HTR_C_TAQ_si_P   20100406 gennemgangsleksikon for pluralis tantum stammer med på ir-. (tallimakkaaqqippai - tallimakkaaqqitat - ??)

* LEXICON HTR_k_TAQ_i_P   20180430 pluralis tantum stammer som kitserluppai

* LEXICON HTR_r_TAQ_si   (konsonantstammer med *r* (toqqorpaa - toqqorsivoq - toqqortaq)

* LEXICON HTR_C_TAQ_nnip   (malippaa --> malinnippoq)

* LEXICON HTR_C_TAQ_i   20100406 gennemgangsleksikon for t-stammer og k-stammer

* LEXICON HTR_C_TAQ_tsi  20101203 t-stammer som toqup med HTR på TSI (nipangersippaa - nipangersitaq - nipangersitsivoq)

* LEXICON HTR_C_TAQ_tsi_P  20101203 t-stammer som toqup med HTR på TSI (nipangersippaa - nipangersitaq - nipangersitsivoq)

* LEXICON HTR_iC_TAQ_i   (stammer på iC)

* LEXICON HTR_iC_TAQ_si  20101203 t-stammer som sullip med HTR på SI (sullippaa - sullitaq - sullissivoq)

* LEXICON HTR_iC_TAQ_tsi  20101203 t-stammer som sullip med HTR på TSI (nangippaa - nangitaq - nangitsivoq)

* LEXICON UDEN_HTR_r_GAQ   20180722 konsonantstammer som ilinniar uden HTR

* LEXICON UDEN_HTR_r_TAQ   20190109 nassarpaa uden HTR

* LEXICON UDEN_HTR_k_TAQ   20180722 konsonantstammer som sorsup uden HTR

* LEXICON UDEN_HTR_C_TAQ   konsonantstammer som alapernaap

* LEXICON UDEN_HTR_k_GAQ   PL20210201 allappaa

* LEXICON UDEN_HTR_V_SAQ    vokalstammer som nakkaavaa uden HTR

* LEXICON UDEN_HTR_iV_SAQ    vokalstammer som nakkaavaa uden HTR

* LEXICON UDEN_HTR_schwa_SAQ    schwastammer som anneraa - amigaraa uden HTR

* LEXICON HTR_r_GAQ_i   201000630 konsonantstammer som arsaartorpaa med HTR på I (arsaartuivoq)

* LEXICON HTR_ir_GAQ_i   20161016 assibilerende konsonantstammer som aallarnerpaa med HTR i (aallarniivoq)

* LEXICON HTR_r_GAQ_ller   (ujarpaa - ujagaq - ujarlerpoq)

* LEXICON HTR_ir_GAQ_si   (qilerutaarpaa) IR

* LEXICON HTR_r_GAQ_si   (imaarpaa - imaarsivoq - imaagaq)

* LEXICON HTR_longV_GAQ_i   20101216 særligt leksikon til lange vokaler som -oor (tusaqqoorpaa, tusaqquuivoq)

* LEXICON HTR_longV_GAQ_addi   20101125 særligt leksikon til lange vokaler som -saar (naammattusaarivoq)

* LEXICON HTR_longV_GAQ_si   til lange vokaler som -naar (ikinaarsivoq)

* LEXICON HTR_longi_GAQ_nnip   20101125 særligt leksikon til lange vokaler som -saar (arsaarinnippoq)

flex-tv ;

* LEXICON HTR_k_GAQ_i  til de faa stammer med fusionerende passivt nomen som atornerlugaq, atornerluppaa, atornerluivoq

* LEXICON N_Loan_ACR_V  = bøjelige acronymer med appellativ-betydning som *en BMW*, der skal have bindestreg, men ikke i før videredannelse 

* LEXICON N_Loan_ACR_C  = bøjelige acronymer med appellativ-betydning som *en SMS*, der skal have bindestreg før videredannelse 

* LEXICON N_Loan  nominal loanwords ending in consonants

* LEXICON N_Loan_bindestreg  låneord, der skal have bindestreg som Ph.d.

Ord som PFAS

* LEXICON N_Loan_Num  som bør have bindestreg *omega% 3*

* LEXICON N_Loan_GEM_s  test på ordet 'gas'

* LEXICON N_Loan_GEM  nominal loanwords with geminating consonant

* LEXICON N_Loan_t  nominal loanwords ending in -t

* LEXICON N_Loan_um  nominal loanwords ending in -um

* LEXICON N_Loan_morf  nominal loanwords ending in vowels

* LEXICON N_Loan_e  nominal loanwords ending in e

* LEXICON N_Loan_o  nominal loanwords ending in o

* LEXICON N_Loan_é  café

* LEXICON N_Loan_V  nominal loanwords ending in a, u, y, æ, ø, å

* LEXICON N_Loan_V_ObligatoriskBindestreg  korte stammer som BA

* LEXICON N_Loan_i  nominal loanwords ending in i

* LEXICON N_Loan_logi  nominal loanwords ending in logi pl20201104 for at tvinge et ekstra i ind i teknologi+Imik modsat teknolog+Imik (via N_Loan_i)

* LEXICON N_Loan_ie  nominal loanwords ending in -ie

* LEXICON N_Loan_Adj  adjective loanwords

* LEXICON N_Loan_Adj_e  adjective loanwords

* LEXICON N_Loan_Unit_e  loanwords ending in -e, semantic: unit

* LEXICON N_Loan_Unit  loanwords ending in consonants, semantic: unit

* LEXICON V_Loan  verbal intransitive loanwords

* LEXICON V_Loan_tr  verbal transitive loanwords

Nye gennemgangsleksika specifikt for +UTE+Der/vv tilføjet 20180118 (PL)

Nye gennemgangsleksika specifikt for +UTE+Der/vv tilføjet 20180928 (PL)

Nye gennemgangsleksika specifikt for +UTE+Der/vv tilføjet 20180928 (PL)

Nye gennemgangsleksika for TAR med følgende morfemer

Gennemgangsleksikon for TAR m. fl.

Gennemgangsleksikon for TAR m. fl.

Kopi af IV-mod_C bortset fra default 

Gennemgangsleksikon for TAR m. fl.

Gennemgangsleksikon for TAR m. fl. efter /i/ f.eks. GUMALLIR GUNNAIR LIR LLAQQIP PASIP QQAMMIR QQIP RIIR UMMIR VIP

Gennemgangsleksikon for TAR m. fl. efter /i/ f.eks. GUMALLIR GUNNAIR LIR LLAQQIP PASIP QQAMMIR QQIP RIIR UMMIR VIP

Gennemgangsleksikon for TAR m. fl.

Gennemgangsleksikon for TAR m. fl.

Gennemgangsleksikon for TAR m. fl. !tilføjet 20170501 !ikke til QE+Der/vv som kun kan få +NIR

Gennemgangsleksikon for TAR m. fl. !tilføjet 20170501 !ikke til QE+Der/vv som kun kan få +NIR

Gennemgangsleksikon for TAR m. fl. !tilføjet 20170501 !til QE+Der/vv som kun kan få +NIR

Gennemgangsleksikon for TAR m. fl. efter LAAR

Gennemgangsleksikon for TAR m. fl. efter NAR+Der/vv

Gennemgangsleksikon for TAR m. fl. !tilføjet 20170501

Gennemgangsleksikon for TAR m. fl.

Gennemgangsleksikon for TAR m. fl.

Gennemgangsleksikon RUJUUR+Der/vv

Gennemgangsleksikon RUJUUR+Der/vv

Gennemgangsleksikon for TAR m. fl. !tilføjet 20170501

efter GUMALLIR GUNNAIR LIR QQAMMIR RIIR UMMIR etc. !Ny default + post_-lexica PL 20180416
